【裁判字號】    95,自,15
【裁判日期】    951123
【裁判案由】    行使偽造文書等
【裁判全文】
臺灣花蓮地方法院刑事判決                95年度自字第15號
自  訴  人  丁○○
自訴代理人  俞建界律師
被      告  甲○○
被      告  丙○○
上列被告因行使偽造文書等案件，經自訴人提起自訴，本院判決
如下：
    主  文
甲○○、丙○○均無罪。
    理  由
一、自訴意旨略以：被告二人共同意圖為自己不法之所有，於95
    年7 月24日及8月1日冒用父親乙○○名義，偽造贈與契約，
    然後於95年7月31日及8月18日持以行使，委任不知情之代書
    戊○○書立辦理贈與過戶移轉登記申請書，將乙○○所有座
    落花蓮縣秀林鄉○○段第351、519、347、339、332、327地
    號土地六筆及座落花蓮縣秀林鄉○○段第1573、1562地號土
    地二筆，以詐術使該管公務員，在土地登記簿及土地登記謄
    本，為不實之登載，將所有權人改登記為被告甲○○，再以
    前述大禮段第519、347、339、332、327 地號土地五筆及崇
    德段第1573、1562地號土地二筆，以被告甲○○為義務人，
    被告丙○○為權利人，書寫虛偽之抵押權設定登記申請書，
    使該管公務員，在土地登記簿及土地登記謄本，為不實之記
    載，足以生損害於地政機關對土地登記簿登記之公正及原所
    有權人乙○○、以及自訴人即乙○○之女丁○○與其弟妹白
    文雄、白文哲、白錦美。因認被告二人涉有刑法第216 條、
    第210條之行使偽造私文書、第214條之使公務員登載不實及
    刑法第339條第1項之詐欺等罪嫌云云。
二、按犯罪事實應依證據認定之，無證據不得認定犯罪事實；不
    能證明被告犯罪者，應諭知無罪之判決，刑事訴訟法第 154
    條第2 項、第301條第1項分別定有明文。又事實之認定，應
    憑證據，如未能發現相當證據，或證據不足以證明，自不能
    以推測或擬制之方法，以為裁判基礎（最高法院40年台上字
    第86號判例意旨參照）。
三、訊據被告二人堅決否認有自訴人所指述之犯行，辯稱前述土
    地贈與契約是其父乙○○所自為，設定抵押權亦是其父之意
    思等語。
四、經查：證人乙○○證述：「因只有被告二人照顧我，其他小
    孩都沒有照顧我，我把土地全部贈與被告二人，我與被告二
    人親自到代書戊○○那裡去辦理的」等語，核與被告二人所
    辯相符，被告二人之所辯，堪予採信。此外，復查無積極證
    據證明被告有何自訴人所指之前開犯行，揆諸前述揭說明，
    本件不能證明被告二人犯罪，即應諭知其等無罪之判決。
五、依刑事訴訟法第343條、第301條第1項，判決如主文。
中    華    民    國    95    年    11    月    23    日
                              臺灣花蓮地方法院刑事第二庭
                                    審判長法  官  蔡勝雄
                                          法  官  鄭光婷
                                          法  官  俞秀美
上列正本證明與原本無異。
如不服本判決，應於判決送達後10日內，向本院提出上訴狀（應
附繕本）。
                                          書記官
中    華    民    國    95    年    11    月    23    日


司法院資訊處製作；財團法人民間司法改革基金會備份。
